# 集团内部 1 元转让分公司债权、债务入账问题

提问人：贾bei 时间：2022-03-03 16:47:37
陈老师，请问A集团为了降低资产负债率、优化资产，将其分公司的部分资产、负债（其中债权、债务仅是集团内部的，房产土地采矿权等均未转让）转让给A集团下属的集体企业的子公司资产管理公司（其中A集团对资产管理公司直接持股15%）。 被转让的资产、负债经过审计、评估，其中固定资产在评估后有减值。被转让的资产金额小于负债金额，而且被转让的固定资产已经处于待处理状态、无使用价值（已无生产能力）。子公司资产管理公司以 1 元购买这些资产、负债。 那么资产管理公司在入账的时候，该怎么做分录？ 资产、负债以账面金额还是评估金额入账，资产、负债的差额该计入什么科目？@chenyiwei

回答人：chenyiwei
建议关注：
1 、资产管理公司是否实质上系由A集团控制？
2 、该交易是否具有合理商业目的？资产管理公司购入这些资产后如何处理？该交易是否不具有商业实质？
3 、交易价格是否与标的资产、负债的公允价值相近？
4 、被交易的资产、负债组合是否构成“业务”？